臺灣嘉義地方法院刑事判決　　　　　　　　　　　　　九十三年度訴字第四二八號
　　公　訴　人　臺灣嘉義地方法院檢察署檢察官
　　被　　　告　甲○○
　　指定辯護人　本院公設辯護人　丁○○
右列被告因強盜等案件，經檢察官提起公訴（九十三年度偵緝字第四二號），本院
判決如左：
    主  文
甲○○共同意圖為自己不法之所有，攜帶兇器、結夥三人以上，以強暴、脅迫至使不
能抗拒，而使他人交付財物，累犯，處有期徒刑柒年捌月。扣案之塑膠束帶柒條、八
厘米道具手槍壹把、空彈殼參顆均沒收；又結夥三人以上竊盜，累犯，處有期徒刑柒
月。應執行有期徒刑捌年。扣案之塑膠束帶柒條、八厘米道具手槍壹把、空彈殼參顆
均沒收。
    事  實
一、甲○○於七十三年因竊盜、搶奪、強姦、贓物等罪，經台灣新竹地方法院分別判
    處有期徒刑三年、十四年、十年、六月，定應執行刑為有期徒刑二十年，七十七
    年經裁定減刑為有期徒刑一年六月、九年四月、五年、三月，定應執行刑為有期
    徒刑十三年確定，七十九年八月十六日假釋；八十二年因違反麻醉藥品管理條例
    案件，經台灣新竹地方法院判處有期徒刑六月，上訴台灣高等法院判處有期徒刑
    六月確定；並撤銷假釋，八十三年因傷害、違反麻醉藥品管理條例案間，分別經
    台灣新竹地方法院判處有期徒刑九月、三月，後經裁定應執行有期徒刑十一月確
    定；八十八年復因毒品案，經台灣新竹地方法院簡易庭判處有期徒刑六月確定，
    所處上述之刑經與殘刑四年六月又二十一日合併執行，至九十二年十一月一日縮
    短刑期執行完畢。
二、甲○○、乙○○（另案審理中）與綽號「阿林仔」之不詳姓名成年男子等人因缺
    錢花用，竟共同基於意圖為自己不法所有之犯意聯絡，於民國九十三年二月二十
    九日晚上十一時許，在台南縣鹽水鎮○○路大西洋冰城前，由乙○○撥打電話呼
    叫計程車前來搭載，約五分鐘後，丙○○即駕駛車牌號碼六一八九－ＪＨ號之自
    用小客車前來，甲○○等人上車後告知丙○○欲前往嘉義市，繼於同日晚上十一
    時五十分許，丙○○駕駛上開自用小客車搭載甲○○等人行駛至嘉義縣番路鄉民
    和村岩仔後楓丹白露前，由甲○○持客觀上足以造成人之生命、身體危險可供兇
    器使用之水果刀，乙○○持八里米道具手槍（含空彈殼參顆）喝令丙○○下車，
    再由綽號「阿林仔」之男子以塑膠束帶捆綁丙○○，致使丙○○不能抗拒，綽號
    「阿林仔」之男子即將丙○○身上之手機及現金新台幣（下同）二千六百元取走
    ，得手後，甲○○等人共乘丙○○之自用小客車逃逸，嗣因「阿林仔」於慌亂之
    下，駕車不慎撞擊山壁，致該車輛動彈不得，乃隨即下車逃逸，嗣於翌日凌晨零
    時三十分許，渠等步行至嘉義縣番路鄉民和村三十一之三號前，又共同基於意圖
    為自己不法所有之犯意聯絡，由甲○○、乙○○在旁把風，綽號「阿林仔」下手
    竊取黃秀勤所有車牌號碼ＬＱＮ－○三七號之機車後，共騎該部機車逃逸，嗣經
    警採集上開自用小客車上之指紋送驗後，發覺乙○○涉有右揭犯行，而循線查獲
    上情。並扣得甲○○等人所有供犯罪所用之之塑膠束帶柒條、八厘米道具手槍壹
    把、空彈殼三顆。
三、案經丙○○訴由嘉義縣警察局中埔分局報告臺灣嘉義地方法院檢察署檢察官偵查
    起訴。
    理  由
一、右揭犯罪事實業據被告分別於警詢（見臺灣嘉義地方法院檢察署九十三年度偵字
    第一二九七號卷第四十二頁至第四十九頁筆錄）、偵查（同上卷第五十一頁至五
    十二頁筆錄）及本院審理中坦承不諱，核與共犯乙○○於本院審理中證述三人共
    同強盜之情節暨證人丙○○、戊○○於偵查中之證述情節相符（見警卷及臺灣嘉
    義地方法院檢察署九十三年度偵字第一二九七號卷第二十六頁至第二十七頁筆錄
    ），另有搜索票、搜索扣押筆錄、扣押物品目錄表、被害人出具之被害報告一份
    、監視器翻拍之被告三人照片二張、車牌號碼六一八九－ＪＨ號之自用小客車陷
    於水溝中之照片二幀在卷（見警卷第二十頁、第二十一頁、第二十四頁）、內政
    部刑事警察局九十三年三月十五日刑紋字第○九三○○五六七四五號鑑驗書、內
    政部刑事警察局九十三年五月十三日刑鑑字第○九三○○九○三六○號槍彈鑑定
    書各一紙、嘉義縣警察局車輛失竊電腦輸入單一紙在卷暨塑膠束帶七條、八厘米
    道具手槍一把、空彈殼三顆扣案可稽。足見被告自白與事實相符，本件事證明確
    ，其犯行堪以認定。
二、又水果刀及扣案之八厘米道具手槍，在客觀上足以危害人體，為刑法上所稱之兇
    器無疑。核被告甲○○所為係犯刑法第三百三十條第一項、同法第三百二十一條
    第一項第四款之罪。其與乙○○、「阿林仔」間有犯意聯絡及行為分擔，為共同
    正犯。所犯上開二罪間，犯意各別，罪名互異，應予分論併罰。又查被告於七十
    三年因竊盜、搶奪、強姦、贓物等罪，經台灣新竹地方法院分別判處有期徒刑三
    年、十四年、十年、六月，定應執行刑為有期徒刑二十年，七十七年經裁定減刑
    為有期徒刑一年六月、九年四月、五年、三月，定應執行刑為有期徒刑十三年確
    定，七十九年八月十六日假釋；八十二年因違反麻醉藥品管理條例案件，經台灣
    新竹地方法院判處有期徒刑六月，上訴台灣高等法院判處有期徒刑六月確定；並
    撤銷假釋，八十三年因傷害、違反麻醉藥品管理條例案間，分別經台灣新竹地方
    法院判處有期徒刑九月、三月，後經裁定應執行有期徒刑十一月確定；八十八年
    復因毒品案，經台灣新竹地方法院簡易庭判處有期徒刑六月確定。所處上述之刑
    經與殘刑四年六月又二十一日合併執行，至九十二年十一月一日縮短刑期執行完
    畢，為被告所是認，並有台灣高等法院被告全國前案紀錄表、台灣嘉義地方法院
    檢察署刑案資料查註紀錄表可參，其受有期徒刑之執行完畢，五年以內再犯本件
    有期徒刑以上之罪，為累犯，應依刑法第四十七規定，加重其刑。。爰審酌被告
    有前案紀錄，素行不佳，年富力盛，不思積極進取，竟貪圖財物致罹刑典，敗壞
    社會風氣，嚴重影響社會治安，犯罪之動機、目的、方法，尚能坦承罪愆之態度
    暨其他一切情狀，分別量處如主文所示之刑，並定其應執行之刑，以示懲儆。
三、扣案之塑膠束帶七條、八厘米道具手槍一把、空彈殼三顆係被告等人所有供犯罪
    所用之物，應依刑法第三十八條第一項第二款宣告沒收。另供犯罪所用之水果刀
    一支，據被告陳稱已丟棄而無法尋得，足見已滅失無疑，爰不為沒收之諭知。
據上論斷，應依刑事訴訟法第二百九十九條第一項前段、刑法第二十八條、第三百三
十條第一項、第三百二十一條第一項、第四款、第四十七條、第三十八條第一項第二
款、第五十一條第五款判決如主文。
本案經檢察官廖素琪到庭執行職務
中    華    民    國      九十三      年      十二      月    二十七    日
                                臺灣嘉義地方法院刑事第三庭
                                    審判長  法  官  沈福財
                                            法  官  卓春慧
                                            法  官  陳端宜
右正本證明與原本無異。
如不服本判決，應於判決送達後十日內向本院提出上訴狀( 應附繕本 )。告訴人或被
害人如對於本判決不服者，應具備理由請求檢察官上訴，其上訴期間之計算係以檢察
官收受判決正本之日期為準。
中    華    民    國      九十三      年      十二      月    二十七    日
                                            書記官  陳秀麗
附錄法條：
刑法第三百二十一條第一項第四款：
犯竊盜罪而有左列情形之一者，處六月以上、五年以下有期徒刑：
四  結夥三人以上而犯之者。
刑法第三百三十條第一項：
犯強盜罪而有第三百二十一條第一項各款情形之一者，處七年以上有期徒
刑。
前項之未遂犯罰之。
